Inventaris van het archief van Leo van Aitzema [levensjaren ca. 1580-1669], 1584-1669
Nationaal Archief, Den Haag
- AFSCHRIFTEN VAN STUKKEN, GEMAAKT VOOR EN DOOR LEO VAN AITZEMA, 2
  - 'Historysch verhael van de stede Thunis, Algiers ende andere steden in Babariën gelegen, bescreven door N.N. (Cornelis Pijnacker) by occasie van syne legatie op Algiers, Thunis ende Malta sonder naem, dach ofte jaer.'., 1622-1623; ---
    Overgebracht naar 1.01.02 Staten-Generaal, inv.nr. 8342
  - Stukken betreffende het huis van Oranje., 1651-1652, 1663; 95-96; 2 pakken
    - 1651-1652, 95
      Het pak bevindt zich in de Loketkas der Staten-Generaal 'Loopende' 296 (zie hierna bijlage 2).
    - 1663, 96
      Het pak bevindt zich in de Loketkas der Staten-Generaal 'Loopende' 401 (zie hierna bijlage 2).
  - Orde op de raadsbestelling in de stad Leeuwarden., 1657; 97; 1 stuk
    Het stuk bevindt zich in de Loketkas der Staten-Generaal 'Loopende' 349 (zie hierna bijlage 2).
  - Stukken betreffende de twisten in de provincie Overijssel., 1654; 98; 1 pak
    Het stuk bevindt zich in de Loketkas der Staten-Generaal 'Loopende' 314 (zie hierna bijlage 2).
  - Stukken betreffende Groningen en de Ommelanden., 1655-1657; 99-100; 2 pakken
    - 1655, 99
      Het pak bevindt zich in de Loketkas der Staten-Generaal 'Loopende' 322 (zie hierna bijlage 2). In ditzelfde nummer 322 bovendien nog originele brieven aan de Staten-Generaal enz., die nooit deel van de verzameling Aitzema hebben uitgemaakt.
    - 1656-1657, 100
      Het pak bevindt zich in de Loketkas der Staten-Generaal 'Loopende' 345 (zie hierna bijlage 2). In ditzelfde nummer 345 bovendien nog originele brieven aan de Staten-Generaal enz., die nooit deel van de verzameling Aitzema hebben uitgemaakt.
  - Stukken betreffende de heerlijkheid, Ameland., 1635-1637; 101; 1 pak
    Het pak bevindt zich in de Loketkas der Staten-Generaal 'Loopende' 210 (zie hierna bijlage 2). Deze voor en door Leo van Aitzema gemaakte afschriften hebben betrekking op de belening met het eiland Ameland, met welke zaak Foppe van Aitzema zich in de jaren 1636 vlg. heeft bezig gehouden, zie nader Wurm, A. w., blz. 38 vlg.
- STUKKEN VAN FOPPE VAN AITZEMA, 3
  Foppe van Aitzema, een oom van Leo van Aitzema, was evenals zijn neef resident van de Republiek bij de Hanzesteden. Andere stukken betreffende Foppe van Aitzema bevinden zich in de inv.nrs. 14, 47-51 en 101.
  - Declaraties van de resident van onze Republiek bij de Hanzesteden Foppe van Aitzema., 1627-1636; 102; 1 pak
    Het pak bevindt zich in de Loketkas der Staten-Generaal 'Loopende' 428/9 (zie hierna bijlage 1).